臺灣基隆地方法院刑事判決　
111年度金訴字第217號
公  訴  人  臺灣基隆地方檢察署檢察官
被      告  王誼富





上列被告因違反洗錢防制法等案件，經檢察官提起公訴（111年
度偵字第608、941、1118、2171、2795號），暨移請併辦審理（
111年度偵字第5163、5543號），本院判決如下：
    主  文
王誼富幫助犯洗錢防制法第十四條第一項之洗錢罪，處有期徒刑
參月，併科罰金新臺幣伍萬元，罰金如易服勞役，以新臺幣壹仟
元折算壹日。
    事  實
一、王誼富可預見金融機構帳戶係個人理財之重要工具，為個人
    財產、信用之重要表徵，如交予他人使用，有供作財產犯罪
    用途之可能，而犯罪者取得他人金融帳戶之目的，在於取得
    贓款及掩飾犯行不易遭人追查，對於提供帳戶雖無引發他人
    萌生犯罪之確信，但仍以縱若前開取得帳戶之人利用其帳戶
    持以詐欺取財，或掩飾、隱匿特定犯罪所得而洗錢，亦不違
    背其本意之幫助犯意，於民國110年10月6日透過網路通訊軟
    體LINE與真實姓名、年籍不詳，暱稱「小幫手」之人聯繫，
    約定提供金融帳戶並開通非約定轉帳、網路銀行等功能，每
    1至2日可獲取新臺幣(下同)3,000元為報酬，王誼富於110年
    10月13日前，將其所申辦並配合開通非約定轉帳、網路銀行
    服務之第一商業銀行帳號000-00000000000號帳戶（下稱第
    一銀行帳戶）之帳戶資料以LINE告知「小幫手」。嗣「小幫
    手」所屬犯罪集團，意圖為自己不法之所有，基於詐欺取財
    之犯意，於附表所示之時間、詐騙方式，向附表所示之洪維
    宏、張雅雯、劉宗能、陳美伊、羅之妘、蘇琇慇、游秀琪實
    行詐騙，致洪維宏、張雅雯、劉宗能、陳美伊、羅之妘、蘇
    琇慇、游秀琪陷於錯誤，分別依指示匯款至上開第一銀行帳
    戶內，款項旋即遭轉出，製造金流斷點，以掩飾、隱匿上開
    詐欺犯罪所得之去向。
二、案經洪維宏、張雅雯、劉宗能、陳美伊、羅之妘、蘇琇慇、
    游秀琪訴請偵辦，暨新北市政府警察局樹林分局、臺北市政
    府警察局士林分局、新北市政府警察局新莊分局、基隆市警
    察局第三分局報告臺灣基隆地方檢察署檢察官偵查起訴及移
    送併案審理。
    理  由
壹、程序事項（證據能力部分）
    按被告以外之人於審判外之陳述，雖不符合刑事訴訟法第15
    9條之1至第159條之4之規定，但經當事人於審判程序同意作
    為證據，法院審酌該言詞陳述或書面陳述作成時之情況，認
    為適當者，亦得為證據，當事人、代理人或辯護人於法院調
    查證據時，知有第159條第1項不得為證據之情形，而未於言
    詞辯論終結前聲明異議者，視為有前項之同意，刑事訴訟法
    第159條第1項及第159條之5分別定有明文。本案當事人就下
    述供述證據方法之證據能力，均未於言詞辯論終結前聲明異
    議，而經本院審酌各該證據方法之作成時，並無其他不法之
    情狀，均適宜為本案之證據，依刑事訴訟法第159條之5之規
    定，有證據能力。至於其餘認定本案犯罪事實之非供述證據
    ，查無違反法定程序取得之情，依刑事訴訟法第158條之4規
    定反面解釋，亦具證據能力。   
貳、實體事項
一、認定犯罪事實所憑之證據及理由
    訊據被告王誼富固坦承將本人申辦之第一銀行帳戶交給他人
    使用等情，惟矢口否認有何幫助詐欺、幫助洗錢之犯行，辯
    稱：在網路上看到求職訊息，透過LINE與對方聯繫，對方自
    稱「小幫手」，說要投資虛擬貨幣需要帳戶，只要投資本金
    2,000元，以後可以每天獲利3,000元，相信「小幫手」的說
    詞才將帳戶資料交給對方云云。惟查：
  ㈠上開第一銀行帳戶為被告本人申辦使用等情，業據被告供承
    屬實，並有帳戶之客戶基本資料附卷可稽（證據出處詳見附
    表所示），首堪認定。又被害人洪維宏、張雅雯、劉宗能、
    陳美伊、羅之妘、蘇琇慇、游秀琪遭詐騙集團以附表所示之
    時間、方式詐騙後，分別將款項匯至被告上開帳戶，款項旋
    即遭轉出等事實，亦據證人即告訴人洪維宏、張雅雯、劉宗
    能、陳美伊、羅之妘、蘇琇慇、游秀琪於警詢證述甚詳，並
    有洪維宏、張雅雯、劉宗能、陳美伊、羅之妘、蘇琇慇、游
    秀琪將款項匯入被告上開第一銀行帳戶之憑證、上開帳戶之
    交易明細在卷可佐（證據出處詳見附表所示），此部分事實
    亦堪認定，足認確有詐騙者從事詐欺犯行，且被告上開帳戶
    遭持以利用為遂行詐騙、洗錢犯行之工具，而為該詐欺、洗
    錢犯行提供助力無訛。
  ㈡按刑法上之不法故意有「直接故意」及「間接故意（又稱未
    必故意）」之分。所謂「直接故意」，係指「行為人對於構
    成犯罪之事實，明知並有意使其發生者」稱之；所謂「間接
    故意」，則指「行為人對於構成犯罪之事實，預見其發生而
    其發生並不違背其本意者」稱之，此觀刑法第13條規定甚明
    。簡言之，行為人主觀上雖非有意藉由自己行為直接促成某
    犯罪結果，然亦已預見自己行為將「可能」導致某犯罪結果
    發生，且該犯罪結果縱使發生，亦與自己本意無違，此時該
    行為人主觀上即有犯罪之「間接故意」。例如行為人將自己
    帳戶使用權交付他人之時，主觀上已預見到此舉將甚可能使
    自己帳戶使用權落入不法份子之手，進而成為不法份子遂行
    犯罪之工具，值此情形猶仍同意將之交付他人，則在法律評
    價上其主觀心態即與默認犯罪結果之發生無異，而屬「間接
    故意」。行為人可能因為各種理由，例如輕信他人商借帳戶
    之託詞，或因落入不法份子抓準其貸款或求職殷切之心理所
    設下之陷阱，故而輕率地將自己帳戶使用權交給陌生第三人
    ，就此而言，交付帳戶之行為人固具「被害人」之性質，然
    只要行為人在交付帳戶之時，主觀上已預見該帳戶甚有可能
    成為不法份子之行騙工具，猶仍漠不在乎且輕率地將之交付
    他人使用，自能彰顯其具有「縱成為行騙工具亦與本意無違
    」之心態，在此情形下，並不會因行為人係落入不法份子所
    設陷阱之「被害人」，即阻卻其交付當時即有幫助詐欺「間
    接故意」之成立。本件被告雖以相信「小幫手」說詞，主觀
    上並無幫助詐欺、幫助洗錢之犯意云云置辯，然行為人有無
    犯罪之故意（含直接故意或間接故意），乃個人內在之心理
    狀態，行為人本人知之最詳，至於法院則須從行為人之外在
    表徵及其行為時之客觀情況，依經驗法則審慎斟酌研斷，方
    能發現真實。被告執前詞以為置辯，然查：
  ⒈金融機構帳戶事關個人財產權益之保障，與存戶之存摺、提
    款卡、提款密碼及網路銀行密碼結合後更具專屬性及私密性
    ，多僅本人始能使用，縱偶有特殊情況須將存摺、提款卡、
    提款密碼及網路銀行密碼交付他人者，亦必係與該收受之人
    具相當信賴關係，並確實瞭解其用途，並無任意交付予他人
    使用之理；且我國金融機構眾多，各金融機構除廣設分行外
    ，復在便利商店、商場、公、私立機關、行號設立自動櫃員
    機，金融機構帳戶提款卡持卡人使用自動櫃員機提領款項極
    為便利，是依一般人之社會生活經驗，如款項來源正當，大
    可匯入自身帳戶自行提領，若不讓款項匯入自己帳戶自行提
    領，反而支付代價或提供利益委由他人提供帳戶收受款項後
    ，再臨櫃或至自動櫃員提款機提領現金、或透過網路銀行功
    能轉帳，就該金融機構帳戶內款項可能係詐欺或其他財產犯
    罪所得之不法來源，當有合理之預期。查被告係智識正常之
    成年人，學歷為高中肄業、曾從事水泥工、園藝、油漆、送
    貨等工作（見本院卷第233頁審理筆錄），可見被告有相當
    之學識經歷及社會生活經驗，依其智識能力及閱歷經驗，其
    對於詐欺集團利用人頭帳戶為犯罪工具之犯罪型態，理應知
    悉。
  ⒉被告於檢察官偵訊時自陳：伊知道將金融帳戶提供給他人使
    用是很危險且可能涉及詐欺行為的，伊提供帳戶給「小幫手
    」時，有先刻意將帳戶內的錢領空，因為想說如果「小幫手
    」將帳戶做不法用途，至少自己的錢不會有損失等語（見11
    1偵608卷第124至125頁），是被告已預見將金融機構帳戶提
    供不相識之人使用，對方極可能用於從事詐欺、隱匿金流之
    洗錢等不法行為，竟仍執意將名下第一銀行帳戶依指示開通
    網銀、非約定轉帳帳戶，以利「小幫手」得迅速將帳戶內大
    額款項轉出，被告甚且於交付帳戶前，採取提領帳戶餘額之
    避險措施，足徵被告主觀上已預見該帳戶甚有可能成為不法
    份子之行騙、洗錢工具，猶仍輕率地將之交付他人使用，自
    能彰顯其具有「縱成為行騙、洗錢工具亦與本意無違」之心
    態。
  ⒊被告雖辯稱有投資本金2,000元乙節，然始終無法提供資料以
    供查證，難認屬實，又辯稱：會將帳戶交給對方，是因為「
    小幫手」說的話讓伊很信任等語（見111偵608卷第125頁）
    ，並提出與「小幫手」間之LINE對話紀錄為證，觀諸被告提
    供之LINE對話紀錄內容，被告向「小幫手」表示【切記不可
    作非法拜托了】、【只要不把帳號拿去用非法的事情，我會
    盡己之力。切記不可做非法的事情。感謝你】等語（見111
    偵608卷第139頁），「小幫手」則回覆【這點你放心，你是
    我的客戶我都一直很愛護著】等語（見111偵608卷第139頁
    ），顯示被告已抱持懷疑之心，而有擔憂可能遭不法使用之
    慮，且被告係由網路訊息管道聯繫「小幫手」，對「小幫手
    」之真實姓名、年籍毫無所知，既然素不相識，兩人不具密
    切親誼、合理信賴關係，對話紀錄中亦無從看出「小幫手」
    有何特別值得信任之處，被告未查證就輕易相信對方空言、
    毫無根據之說詞，顯與事理相違，況被告交付帳戶資料予對
    方後，並無可有效控管該帳戶使用之方法，一旦遭作為不法
    用途使用，其亦無從防範，仍因貪圖獲取報酬，抱持試試看
    的心態，因自己帳戶內未留有款項，不致蒙受金錢損失，不
    以為意而將自己之帳戶資料交予來路不明之人，該等試試看
    的心態所呈現之主觀惡意，自應解為有容任詐欺、洗錢犯罪
    因其助力而發生之意思，方屬合理。是被告其主觀上有容任
    幫助詐欺取財、幫助洗錢之不確定故意甚明。
  ㈢綜上，被告前揭所辯屬推諉卸責之詞，委不足取。本案事證
    明確，被告犯行足堪認定，應依法論科。
二、論罪科刑
　㈠按刑法上之幫助犯，係對於犯罪與正犯有共同之認識，而以
    幫助之意思，對於正犯資以助力，而未參與實施犯罪之行為
    者而言（最高法院88年度台上字第1270號判決意旨參照）。
    是以，如未參與實施犯罪構成要件之行為，且係出於幫助之
    意思提供助力，即屬幫助犯，而非共同正犯。被告提供金融
    機構帳戶予他人使用，係使詐欺集團向被害人詐騙財物後，
    得以使用該帳戶為匯款工具，進而取得款項以隱匿、掩飾犯
    罪所得，尚非實施詐欺取財、洗錢之構成要件行為，此外，
    查無證據證明被告有參與詐欺取財、洗錢犯行之構成要件行
    為，堪認被告所為，係參與詐欺取財、洗錢之構成要件以外
    之行為，僅對遂行詐欺取財、洗錢犯行資以助力，均為幫助
    犯。是核被告所為，係犯刑法第30條第1項前段、第339條第
    1項之幫助詐欺取財罪及刑法第30條第1項前段、洗錢防制法
    第14條第1項之幫助洗錢罪。
　㈡被告前因施用毒品案件，經本院以107年度訴字第330號判決
    判處有期徒刑1年確定，而於109年11月6日假釋出監，於110
    年3月7日假釋期滿，所受假釋宣告未經撤銷，未執行之刑以
    已執行論而執行完畢等情，有臺灣高等法院被告前案紀錄表
    在卷可參，其於徒刑執行完畢後，5年以內故意再犯本件有
    期徒刑以上之罪，為累犯。依司法院大法官釋字第775號解
    釋意旨所示，法院應區分行為人所犯情節，裁量是否依刑法
    第47條第1項之累犯規定加重本刑，以避免因一律加重最低
    本刑，致生行為人所受刑罰超過其所應負擔之罪責，其人身
    自由因此遭受過苛之侵害，而不符憲法罪刑相當原則。本院
    衡酌被告行為之不法內涵與罪責程度，考量被告雖有前案紀
    錄，然其構成累犯之罪名與本案罪質不同，犯罪手段、動機
    顯屬有別，於其所犯罪名之法定刑度範圍內，審酌各項量刑
    事由後，已足以充分評價被告所應負擔罪責，認被告尚無依
    刑法第47條第1項規定加重最低本刑之必要，爰不加重其刑
    ，以符罪刑相當原則及比例原則。
　㈢被告一幫助行為，其幫助詐欺集團成員詐騙被害人洪維宏、
    張雅雯、劉宗能、陳美伊、羅之妘、蘇琇慇、游秀琪7人，
    侵害數被害人之財產法益，同時觸犯幫助詐欺取財罪與幫助
    洗錢罪，均為想像競合犯，應依刑法第55條規定從一重以幫
    助洗錢罪處斷。
　㈣被告係對正犯資以助力而實施犯罪構成要件以外之行為，為
    幫助犯，應依刑法第30條第2項規定，按正犯之刑減輕之。
    至於被告始終否認有洗錢犯意，不合自白之規定，無洗錢防
    制法第16條第2項減刑規定之適用，併此敘明。
　㈤檢察官就犯罪事實一部起訴者，其效力及於全部，此犯罪事
    實一部或全部，關於實質上一罪或裁判上一罪均有其適用。
    本件附表編號㈤、㈥、㈦所示告訴人羅之妘、蘇琇慇、游秀琪
    遭詐騙而經檢察官移送併辦之部分，雖未經檢察官提起公訴
    ，惟與原起訴部分，既有想像競合之裁判上一罪關係，即應
    為原起訴效力所及，本院自應併予審究。
　㈥起訴意旨另以被告就起訴書附表編號4所示告訴人邱郁婷部分
    ，亦涉犯刑法第30條第1項前段、第339條第1項之幫助詐欺
    取財罪及刑法第30條第1項前段、洗錢防制法第14條第1項之
    幫助洗錢罪嫌云云。惟查，依告訴人邱郁婷於警詢所述，其
    遭詐騙係交付個人名下之華南銀行帳戶等語（111偵2171卷
    第7至14頁），而本案被告同為交付金融帳戶之人，難認就
    告訴人邱郁婷交付金融帳戶乙事，有提供任何助力，尚乏其
    他積極證據足資證明被告就起訴書附表編號4所示犯行有何
    幫助之情事，而起訴書此部分犯罪事實已經蒞庭公訴檢察官
    當庭予以更正減縮（見本院卷第226頁），就此部分原應為
    被告無罪之諭知，惟公訴意旨認此部分如構成犯罪，與其前
    開經本院論罪科刑之部分為想像競合犯裁判上一罪關係，爰
    不另為無罪之諭知。
　㈦爰以行為人之責任為基礎，審酌被告本身雖未實際參與詐欺
    取財犯行，但於不法份子犯案猖獗，利用帳戶詐財贓款之事
    迭有所聞之際，仍提供其本人之金融帳戶，供他人持為向附
    表所示被害人詐欺取財、製造金流斷點，增加被害人追償、
    救濟困難，並使執法人員難以追查詐欺集團成員之真實身分
    ，助長詐欺犯罪之風氣，危害社會治安與金融秩序，行為殊
    不足取，又被告否認犯行之犯後態度難謂良好，參之被告有
    施用毒品之前科紀錄（見卷附臺灣高等法院被告前案紀錄表
    ），素行非佳，兼衡被告自述高中肄業之智識程度、業工、
    未婚之家庭狀況（見本院卷第233頁）暨其之動機、目的、
    手段、提供之帳戶數量及幫助詐欺集團詐得金額等一切情狀
    ，量處如主文所示之刑，並諭知罰金易服勞役之折算標準，
    以資懲儆。
　㈧「任何人都不得保有犯罪所得」為普世基本法律原則，犯罪
    所得之沒收、追徵，在於剝奪犯罪行為人之實際犯罪所得（
    原物或其替代價值利益），使其不能坐享犯罪之成果，以杜
    絕犯罪誘因，可謂對抗、防止財產犯罪之重要刑事措施，性
    質上屬類似不當得利之衡平措施，著重所受利得之剝奪。然
    而，苟無犯罪所得，或無法證明有犯罪所得，自不生利得剝
    奪之問題。是以，在幫助犯之情形，苟幫助犯並未因其幫助
    行為而獲得任何犯罪所得（如未自正犯處取得任何利益）或
    無法證明其有犯罪所得，自不生利得剝奪之問題，亦不需就
    正犯所獲得之犯罪所得而負沒收、追徵之責。本案被告固將
    本人之金融帳戶提供予「小幫手」，藉以遂行事實欄所載詐
    欺取財、洗錢之犯行，惟依現存證據資料，尚無積極證據證
    明被告實際獲取被害金額而受有不法利益，是依前開說明，
    尚無宣告沒收之適用。至於被告於警詢時自承：交付帳戶，
    每日有3,000元的報酬，總共獲利4萬8,000元等語綦詳（見1
    11偵608卷第146頁），考量被告與告訴人洪維宏達成訴訟上
    調解（見本院卷第79至80頁），調解金額超過被告之犯罪所
    得，堪認已達剝奪犯罪所得之目的，倘再諭知沒收或追徵，
    容有過苛之虞，認無宣告沒收、追徵之必要。
據上論斷，應依刑事訴訟法第299條第1項前段，判決如主文。
本案經檢察官吳欣恩提起公訴，檢察官唐先恆、江柏青移送併辦
，檢察官張長樹到庭執行職務。
中　　華　　民　　國　　111 　年　　10　　月　　20　　日
                  刑事第五庭  審判長法  官    吳佳齡  
                                    法  官    周霙蘭
                                    法  官    鄭虹眞
以上正本證明與原本無異。
如不服本判決應於收受送達後20日內向本院提出上訴書狀，並應
敘述具體理由；其未敘述上訴理由者，應於上訴期間屆滿後20日
內向本院補提理由書（均須按他造當事人之人數附繕本）「切勿
逕送上級法院」。
中　　華　　民　　國　　111 　年　　10　　月　　20　　日
                                    書記官    洪幸如
附表：
編號 被害人 詐騙時間、方式、金額 證據（卷證出處）  ㈠ 洪維宏 (提告) 詐欺集團成員於110年8月4日，以臉書暱稱「林逸姍」、LINE暱稱「Cara」與洪維宏聊天交友，並佯稱：至網站「融創金融」進行投資可保證獲利云云，致洪維宏陷於錯誤，依該詐欺集團成員指示，於110年10月15日10時15分許，匯款10萬元至王誼富之第一銀行帳戶內。  【起訴書犯罪事實欄一、附表編號1】 被告之供述：警詢筆錄（111偵2795卷第9至13頁）、偵訊筆錄（111偵608卷第123至126頁）、準備程序筆錄（本院卷第84至85頁）、審理筆錄（本院卷第109頁、第231至234頁） 證人即告訴人洪維宏之證述：警詢筆錄（111偵608卷第7至9頁） 內政部警政署反詐騙諮詢專線紀錄表、受理詐騙帳戶通報警示簡便格式表（111偵608卷第11至13頁） 告訴人洪維宏提供之匯款交易明細及對話紀錄之手機截圖（111偵608卷第15至17頁） 被告之第一銀行回覆存款查詢之客戶基本資料及存摺存款客戶歷史交易明細表（111偵608卷第21頁、第23頁） 被告提供之手機對話紀錄截圖及手寫LINE使用者ID（111偵608卷第127至131頁、第139頁、第151頁）  ㈡ 張雅雯 (提告) 詐欺集團成員於110年9月17日，以交友軟體「Pairs派愛族」、LINE暱稱「陳佳豪」與張雅雯聊天交友，並佯稱：使用匯豐證券投資網站進行投資可獲利云云，致張雅雯陷於錯誤，依該詐欺集團成員指示，於110年10月25日10時13分許，匯款5萬元至王誼富之第一銀行帳戶內。  【起訴書犯罪事實欄一、附表編號2】 被告之供述：  【同編號㈠】 證人即告訴人張雅雯之證述：警詢筆錄（111偵941卷第25至30頁） 被告之第一銀行回覆存款查詢之客戶基本資料及存摺存款客戶歷史交易明細表（111偵941卷第11至12頁） 受（處）理案件證明單、內政部警政署反詐騙諮詢專線紀錄表、受理詐騙帳戶通報警示簡便格式表、金融機構聯防機制通報單（111偵941卷第31至34頁、第55至57頁） 告訴人張雅雯提供匯款交易明細及對話紀錄之手機截圖（111偵941卷第105至113頁） 被告提供之手機對話紀錄截圖及手寫LINE使用者ID（111偵608卷第127至131頁、第139頁、第151頁）   ㈢ 劉宗能 (提告) 詐欺集團成員於110年6月16日，以交友軟體「吾聊」、LINE暱稱「陳雨欣」與劉宗能聊天交友，並佯稱：「陳雨欣」父親投資公司要退股，需要繳交稅金等云云，致劉宗能陷於錯誤，依該詐欺集團成員指示，於110年10月15日9時55分許，匯款21萬元至王誼富第一銀行帳戶內。  【起訴書犯罪事實欄一、附表編號3】   被告之供述：  【同編號㈠】 證人即告訴人劉宗能之證述：警詢筆錄（111偵1118卷第7至9頁） 被告之第一銀行回覆存款查詢之客戶基本資料及存摺存款客戶歷史交易明細表（111偵1118卷第13頁、第16頁） 告訴人劉宗能提供之彰化銀行匯款回條聯、手機通話紀錄及網頁翻拍照片（111偵1118卷第25至27頁） 被告提供之手機對話紀錄截圖及手寫LINE使用者ID（111偵608卷第127至131頁、第139頁、第151頁）   ㈣ 陳美伊 (提告) 詐欺集團成員於110年10月25日前，以交友軟體「SweetRing」、LINE暱稱「宋嘉凱」與陳美伊聊天交友，並佯稱：自己在香港匯豐銀行上班，回來台灣跟銀行解約必須達成目標值云云，致陳美伊陷於錯誤，依該詐欺集團成員指示，於110年10月25日13時40分許，匯款5萬元至王誼富第一銀行帳戶內。  【起訴書犯罪事實欄一、附表編號5】 被告之供述：  【同編號㈠】 證人即告訴人陳美伊之證述：警詢筆錄（111偵2795卷第19至20頁） 告訴人陳美伊提供之手機匯款交易明細截圖（111偵2795卷第21頁） 被告之第一銀行回覆存款查詢之客戶基本資料及存摺存款客戶歷史交易明細表（111偵2795卷第25頁、第27頁） 被告提供之手機對話紀錄截圖及手寫LINE使用者ID（111偵608卷第127至131頁、第139頁、第151頁）  ㈤ 羅之妘 (提告) 詐欺集團成員於110年10月初，以LINE暱稱「Han period」與羅之妘聊天交友，並佯稱：至app平台「prosper」投資美金可獲利云云，致羅之妘陷於錯誤，依該詐欺集團成員指示，於110年10月25日12時24分許，匯款2萬元至王誼富第一銀行帳戶內。  【111年度偵字第5163號移送併辦意旨書犯罪事實】 被告之供述：  【同編號㈠】 證人即告訴人羅之妘之證述：警詢筆錄（111偵5163卷第9至13頁） 告訴人羅之妘提供之網路轉帳明細、存摺內頁影本及手機對話紀錄截圖（111偵5163卷第15頁、第20頁、第22至41頁） 被告之第一銀行回覆存款查詢之客戶基本資料及存摺存款客戶歷史交易明細表（111偵5163卷第55至57頁） 被告提供之手機對話紀錄截圖及手寫LINE使用者ID（111偵608卷第127至131頁、第139頁、第151頁）   ㈥ 蘇琇慇 (提告) 詐欺集團成員於110年5月4日，以LINE暱稱「布丁」、「劉志輝」、「MetaTrader台灣部客服張筱晨」與蘇琇慇聊天，並佯稱：投資外匯期貨須將金額轉至指定帳戶云云，致蘇琇慇陷於錯誤，依該詐欺集團成員指示，於110年10月25日12時38分許，匯款5萬元至王誼富第一銀行帳戶內。  【111年度偵字第5163號移送併辦意旨書犯罪事實】 被告之供述：  【同編號㈠】 證人即告訴人蘇琇慇之證述：警詢筆錄（111偵5163卷第43至44頁） 告訴人蘇琇慇提供之手機對話紀錄及匯款交易明細截圖（111偵5163卷第45至46頁） 被告之第一銀行回覆存款查詢之客戶基本資料及存摺存款客戶歷史交易明細表（111偵5163卷第55至57頁） 被告提供之手機對話紀錄截圖及手寫LINE使用者ID（111偵608卷第127至131頁、第139頁、第151頁）   ㈦ 游秀琪 (提告)      詐欺集團成員於110年10月5日，以抖音暱稱「林逸」、LINE暱稱「逸」與游秀琪聊天交友，並佯稱：投資買賣油幣賺價差云云，致游秀琪陷於錯誤，依該詐欺集團成員指示，於110年10月22日13時32分許，匯款36萬元至王誼富第一銀行帳戶內。  【111年度偵字第5543號移送併辦意旨書犯罪事實】 被告之供述：  【同編號㈠】 證人即告訴人游秀琪之證述：警詢筆錄（111偵5543卷第9至17頁） 告訴人游秀琪提供之手機對話紀錄截圖及郵政跨行匯款申請書（111偵5543卷第19至25頁） 被告之第一銀行回覆存款查詢之客戶基本資料及存摺存款客戶歷史交易明細表（111偵5543卷第39至41頁） 被告提供之手機對話紀錄截圖及手寫LINE使用者ID（111偵608卷第127至131頁、第139頁、第151頁）  
附錄本案所犯法條：
中華民國刑法第30條
（幫助犯及其處罰）
幫助他人實行犯罪行為者，為幫助犯。雖他人不知幫助之情者，
亦同。
幫助犯之處罰，得按正犯之刑減輕之。
中華民國刑法第339條
（普通詐欺罪）
意圖為自己或第三人不法之所有，以詐術使人將本人或第三人之
物交付者，處5年以下有期徒刑、拘役或科或併科50萬元以下罰
金。
以前項方法得財產上不法之利益或使第三人得之者，亦同。
前二項之未遂犯罰之。
洗錢防制法第2條
本法所稱洗錢，指下列行為：
一、意圖掩飾或隱匿特定犯罪所得來源，或使他人逃避刑事追訴
    ，而移轉或變更特定犯罪所得。
二、掩飾或隱匿特定犯罪所得之本質、來源、去向、所在、所有
    權、處分權或其他權益者。
三、收受、持有或使用他人之特定犯罪所得。
洗錢防制法第14條
有第二條各款所列洗錢行為者，處7年以下有期徒刑，併科新臺
幣5百萬元以下罰金。
前項之未遂犯罰之。
前二項情形，不得科以超過其特定犯罪所定最重本刑之刑。